# 坏账转销和坏账核销如何区分

提问人：zhaoman03 时间：2020-10-13 08:05:07
请教陈老师，坏账核销和坏账转销什么区别？现在其他应收三阶段里面转销和核销分别怎么填写

回答人：chenyiwei
“转销”和“核销”两个概念并无本质的区别。如果一定要列举出一定的区别，则“转销”时可能还有部分款项收回，而“核销”是完全不能收回任何款项。